---
title: "A0"
output: html_document
---

```{r setup, include=FALSE}
knitr::opts_chunk$set(echo = TRUE) 
```
EJERCICIO 0

Ejercicio 1

Usando la función sample crea un vector dado_honesto con 100 números del 1 al 6. Haz una tabla de frecuencias absolutas (de dos maneras, con table y dplyr) y una tabla de frecuencias relativas.

```{r} 
dado_honesto = sample(1:6, 100, replace = TRUE)
 
```

Frecuencias absolutas -> con table 
```{r}
table(dado_honesto)
```

Frecuencias absolutas -> con dplyr
```{r}
library(dplyr)
tabla<-data.frame(dado_honesto)
tabla %>%
  group_by(dado_honesto) %>%
  summarise(frequency=n())
```

Frecuencias Relativas
```{r}
tabla %>%
  group_by(dado_honesto) %>%
  summarise(frequency=n()/100)

```

Ejercicio 2


EJERCICIO 1. ANÁLISIS EXPLORATORIO DE UN CONJUNTO DE DATOS Y OPERACIONES CON DPLYR

a) Carga el conjunto de datos en un data.frame de R llamado chlstrl.
b) Cuántas observaciones contiene,cuáles son las variables y de qué tipos
```{r}
# Datos del fichero. La url, incluyendo el nombre del fichero.
library(tidyverse)
chlstrl<-read_csv("cholesterol.csv")

glimpse(chlstrl)
```

Tal y como se puede comprobar en este conjunto de datos existen 7 columnas, las cuales son el genero, de tipo character, el colesterol, edad, peso ,altura, cintura y cadera, las cuales son de tipo double, numerico. El número de registros es 403.

c) Asegúrate de comprobar si hay datos ausentes y localízalos en la tabla.

```{r}
apply(is.na(chlstrl),2,which)
```


Análisis de cada variable

d) El análisis exploratorio (numérico y gráfico) debe cubrir todos los tipos de variable de la tabla. Es decir, que al menos debes estudiar una variable por cada tipo de variable presente en la tabla

Se muestra la media de caada variable numérica

```{r}
library(tidyverse)
chlstrl %>%
  summarise(meanChol=mean(chol,na.rm=TRUE),
            meanAge=mean(age,na.rm=TRUE),
            meanHeight=mean(height,na.rm=TRUE),
            meanWeight=mean(weight,na.rm=TRUE),
            meanHip=mean(hip,na.rm=TRUE),
            meanWaist=mean(waist,na.rm=TRUE))

```
Se muestran las medianas de cada variable 

```{r}
chlstrl %>%
  summarise(medianChol=median(chol,na.rm=TRUE),
            medianAge=median(age,na.rm=TRUE),
            medianHeight=median(height,na.rm=TRUE),
            medianWeight=median(weight,na.rm=TRUE),
            medianHip=median(hip,na.rm=TRUE),
            medianWaist=median(waist,na.rm=TRUE))
```
```{r}
chlstrl %>%
  summarise(varChol=var(chol,na.rm=TRUE),
            varAge=var(age,na.rm=TRUE),
            varHeight=var(height,na.rm=TRUE),
            varWeight=var(weight,na.rm=TRUE),
            varHip=var(hip,na.rm=TRUE),
            varWaist=var(waist,na.rm=TRUE))
```
A continuación, se muestran los histogramas de algunas variables. Añadiendo la del género que es una variable categórica.

```{r}
# Histograma Variable Edad
ggplot(data = chlstrl) + 
  geom_histogram(mapping = aes(age),  
                 fill = "orange", color="black")

```
```{r}

ggplot(data = chlstrl,aes(x=gender)) + 
  geom_bar(aes(y=..count..),stat="count",color="blue",fill="light blue")
```

e) Los valores de height y weight están en pulgadas (inches) y libras (pounds) respectivamente. Una libra son ≈ 0.454kg y una pulgada son ≈ 0.0254m. Usa dplyr para convertir esas columnas a metros y kilogramos respectivamente. Las nuevas columnas deben llamarse igual que las originales.
 
```{r}
chlstrl2 <- chlstrl %>% 
  mutate(height = 0.0254 * height, weight=0.454*weight) 
  
```
 
f) Ahora usa esos valores de height y weight para añadir una nueva columna llamada BMI



```{r}
chlstrl2 <- chlstrl2 %>% 
  mutate(bmi = (weight) / (height^2)) 
chlstrl2
```
 
 
 g) Crea una nueva columna llamada ageGroup dividiendo la edad en los siguientes tres niveles: (10,40], (40,70] , (70,100]
 
```{r}
func=function(x){
  if(x<=40 & x>10){
    return("(10,40]")
  }else if(x>40 & x<=70){
    return("(40,70]")
  }else if(x>70 & x<=100){
    return("(70,100]")
  }

}

chlstrl2=chlstrl2 %>% 
  mutate(ageGroup=func(age))
chlstrl2
```
 EJERCICIO 2: FUNCIONES DE R
 
 
 a)  Crea una función de R llamada cambiosSigno que dado un vector x de números enteros no nulos, como
     -12,  -19,  9,  -13,  -14,  -17,  8,  -19,  -14,
calcule cuántos cambios de signo ha habido. Es decir, cuántas veces el signo de un elemento es distinto del signo del elemento previo. Por ejemplo, en el vector anterior hay 4 cambios de signo (en las posiciones 3, 4, 7 y 8).


```{r}
cambiosSigno=function(x){
  num_antiguo=x[1]
  cambios=0
  for(n in x){
    if(n*num_antiguo<0){
      cambios=cambios+1
    }
    num_antiguo=n
  }
  return(cambios)
}

vectorEjemplo =c(-12,-19,9,-13,-14,-17,8,-19,-14)
cambiosSigno(vectorEjemplo)
```

 
b) Modifica la función para que devuelva como resultado las posiciones donde hay cambios de signo. Llama cambiosSignoPos(x) a esa otra función. Por ejemplo, para el vector anterior el resultado de esta función sería [1] 3 4 7 8
También se valorará que incluyas en el código como usar sample para generar vectores aleatorios de 20 enteros no nulos (el vector debe poder tomar valores positivos y negativos).

```{r}
cambiosSignoPos=function(x){
  num_antiguo=x[1]
  lista=c()
  for(n in 1:length(x)){
    if(x[n]*num_antiguo<0){
      lista=c(lista,n)
    }
    num_antiguo=x[n]
  }
  return(lista)
}
cambiosSignoPos(vectorEjemplo)

```


EJERCICIO 3. R4DS

a) Recrea el código R necesario para generar los siguientes gráficos


```{r,figures-side,fig.show="hold",out.width="50%"}
library(datos)
ggplot(data = millas, mapping = aes(x = cilindrada, y = autopista)) +
  geom_point() +
  geom_smooth(se=FALSE)


ggplot(data = millas, mapping = aes(x = cilindrada, y = autopista)) +
  geom_point() +
  geom_smooth(mapping = aes(x = cilindrada, y = autopista, group = traccion),se=FALSE)

ggplot(data = millas, mapping = aes(x = cilindrada, y = autopista, color=traccion)) +
  geom_point() +
  geom_smooth(mapping = aes(x = cilindrada, y = autopista, group = traccion),se=FALSE)

ggplot(data = millas, mapping = aes(x = cilindrada, y = autopista)) +
  geom_point(aes(color=traccion)) +
  geom_smooth(mapping = aes(x = cilindrada, y = autopista), se=FALSE)



ggplot(data = millas, mapping = aes(x = cilindrada, y = autopista, group=traccion) ) +
  geom_point(aes(color=traccion)) +
  geom_smooth( mapping = aes(x = cilindrada, y = autopista, linetype = traccion),se=FALSE)


ggplot(data = millas, mapping = aes(x = cilindrada, y = autopista, group=traccion) ) +
  geom_point(size = 4, colour = "white") +
  geom_point(aes(colour = traccion)) 

```

b) Haz el ejercicio 1 de la Sección 5.2.4 de R4DS. Encuentra todos los vuelos que: Tuvieron un retraso de llegada de dos o más horas

```{r}
filter(vuelos,atraso_llegada>=120)
```



